臺灣板橋地方法院刑事裁定　　　　　　94年度交聲字第1424號
原處分機關　交通部公路總局臺北區監理所
異　議　人　甲○○
上列受處分人因違反道路交通管理處罰條例案件，對於交通部公
路總局臺北區監理所民國94年7 月20日以北監自裁字裁40-A0000
0000號所為之處分不服（原處分案號：北市警交大字第A0000000
0 號）聲明異議，本院裁定如下：
    主  文
異議駁回。
    理  由
一、原處分意旨以：異議人即受處分人甲○○於民國94年5 月27
    日14時40分許，駕駛車牌號碼2710-DF 號自小客車，行經臺
    北市○○○路濟南路（往北方向）時，因「駕車行經有燈光
    號誌管制之交岔路口闖紅燈」之違規，經科學儀器採證後，
    由臺北市政府警察局交通警察大隊，逕依採證照片，爰依道
    路交通管理處罰條例第53條之規定，以北市警交大字第A000
    00000 號逕行舉發（舉發通知單贅引第1 項）。嗣異議人曾
    於94年7 月6 日向原處分機關提出陳述，原處分機關向原舉
    發機關查處無誤後，由原處分機關逕依同條例第53條之規定
    ，以北監自裁字裁40-A00000000號裁決書（裁決書贅引第1
    項）裁處罰鍰新臺幣（下同）2700元，並依同條例第63條第
    1 項第3 款，記違規點數3 點。
二、異議意旨略以：異議人於台大醫院前，當時路口黃燈亮起，
    已經超越停車線，該路口很小，異議人認為有時間過去，因
    為當時車上有90歲老人要去醫院看病，緊急煞車老人恐會受
    傷。且該路口黃紅燈間距太短，警告時間不足，異議人當時
    紅燈亮起已開到車道中，如此怎能算闖紅燈等語，爰依法提
    出異議聲明不服，請求撤銷原處分云云。
三、按汽車駕駛人，行經有燈光號誌管制之交岔路口闖紅燈者，
    處新臺幣1800元以上5400元以下罰鍰；又汽車駕駛人有第53
    條情形者，除依原條款處罰鍰外，記違規點數3 點，道路交
    通管理處罰條例第53條、第63條第1 項第3 款，分別定有明
    文。
四、經查：
（一）異議人即受處分人甲○○確曾於94年5 月27日駕駛車牌號
      碼2710-DF 號自用小客車，行經臺北市○○○路、濟南路
      （往北方向）時，因「駕車行經有燈光號誌管制之交岔路
      口闖紅燈」之違規，此有舉發通知單正本（北市警交大字
      第A00000000 號）、採證照片、裁決書影本（北監自裁字
      裁40-A00000000號）、臺北市政府警察局中正第一分局94
      年7 月14日北市警中正一分交字第09431929600 號函各1
      紙附卷可稽。
（二）本件異議人即受處分人甲○○所有之車號2710- DF號自用
      小客車，於94年5 月27日14時40分許，行經有燈光號誌管
      制之臺北市○○○路、濟南路口（往北方向）紅燈超越停
      止線之事實，異議人亦不爭執。雖異議人辯稱：紅黃燈間
      距太短，警告時間不足，紅燈亮起已開到車道中，應不算
      闖紅燈云云。然依舉發機關即臺北市政府警察局中正第一
      分局查處回函表示，臺北市○○○路、濟南路口所設置之
      微電腦闖紅燈自動測速照相儀器，係依行車管制號誌轉換
      成紅燈後始啟動儀器照相採證，次查該路口行車管制號誌
      由黃燈轉換成紅燈所須秒差為3.03秒（如採證照片所示AM
      bl 3.03）， 屬號誌正常使用狀。經檢視本案（單號A000
      00000 號）違規採證照片車號2710- DF自小客車行經違規
      路口時，行車管制號誌已轉換成紅燈1.42秒，該車未依規
      定煞停，檢視採證相片第2 張左上角顯示仍以時速36公里
      繼續行駛通過路口，行車管制號誌已轉換成紅燈2.42秒，
      致車輪壓觸感應圈，而為自動採證照相儀單採證拍照，違
      規闖紅燈屬實。此有臺北市政府警察局中正第一分局94年
      7 月14日北市警中正一分交字第09431929600 號函、採證
      照片各1 紙附卷可按。徵諸回函內容，採證照片係由科學
      採證所得，其違規路口所設置之微電腦闖紅燈自動測速照
      相儀單，係依行車管制號誌轉換成紅燈後始啟動儀器照相
      採證，異議人於紅燈亮起1.42秒時，仍駛越停止線，故異
      議人以其於紅燈亮起時已開到車道中云云，顯難憑信。
（三）第按道路交通標誌標線號誌設置規則第233 條第1 款，號
      誌時制設計之基本規定如左：一、行車管制號誌，其時制
      設計應考慮交岔路口車輛交通量、流向、車速、路況及行
      人穿越數等因素，並以使路口延滯、車輛停等次數、燃消
      耗量及廢氣排放量等負效用為最小；或使車輛通行有效綠
      帶寬最大為指標，據以設計時制。故查號誌時制設計乙節
      ，本是主管之政府機關考量當地之一切狀況後，任其職權
      所為之綜合判斷，其本有依法裁量之餘地，原則上洵非法
      院所得介入，更非異議人主觀上認為不合理即可任意違反
      現有的交通規則，故異議人所辯該路口黃紅燈間距太短乙
      節，亦不足以脫免責任。至於異議人以其車上有90歲老人
      要看病為由，若冒然煞停反而危險等語置辯，然依據一般
      合理之經驗法則，闖紅燈較看到紅燈煞停所造成的危險為
      鉅，故異議人此節所辯，仍不足採信。
（四）綜上，異議人前開所辯，委無足採，本件違規事證已臻明
      確，其事實堪予認定，故原處分機關以異議人因「駕車行
      經有燈光號誌管制之交岔路口闖紅燈」之違規，逕依採證
      照片，依道路交通管理處罰條例第53條之規定，裁處異議
      人罰鍰2700元，並記違規點數3 點，於法並無不合。本件
      異議人之聲明異議為無理由，應予駁回。
據上論斷，應依道路交通管理處罰條例第87條第2 項，道路交通
案件處理辦法第19條，裁定如主文。
中    華    民    國    94    年    8    月    31    日
                  交通法庭           法  官  吳幸娥
上正本證明與原本無異。
如不服本裁定，應於送達後5日內，向本院提出抗告狀。
                                     書記官  洪惠玲
中    華    民    國    94    年    8    月    31    日
